Minutes et répertoires du notaire Charles SAUVAIGE, 13 novembre 1738 - décembre 1771 (étude VIII)
Archives nationales
- Minutes de Charles SAUVAIGE, 13 novembre 1738 - décembre 1771; MC/ET/VIII/1028 - MC/ET/VIII/1202
  - Minutes. 1761, février - mars, février - mars 1761; MC/ET/VIII/1141
    - Bail, jardin., 9 février 1761; MC/ET/VIII/1141
      Profession: chef echanson de la reine, Paris.
      Nom, qualité: (M.) Jubert, Paul.
      Profession: gagne-denier, Paris
    - Succession, renonciation., 10 février 1761; MC/ET/VIII/1141
      Nom, qualité: (M.) Lescalier, Francois (bourgeois, Paris), Paris.
    - Mainlevée., 10 février 1761; MC/ET/VIII/1141
      Nom, qualité: (M.) Courcelles de, Claude.
      Profession: intendant prive, Paris.
      Relations: au service de l'intervenant 2.
      Nom, qualité: (M.) Laforce de (duc).
    - Procuration acte, dépôt., 10 février 1761; MC/ET/VIII/1141
      Nom, qualité: (M.) Dumoustier de Cauchy, Francois Gabriel Aime.
      Profession: lieutenant general au bailliage, Caen (Calvados).
      Nom, qualité: (M.) Dumoustier de Cauchy, Francois Gabriel Nicolas Aime.
    - Succession, renonciation., 10 février 1761; MC/ET/VIII/1141
    - Tontine, constitution, emission 1759., 10 février 1761; MC/ET/VIII/1141
      Nom, qualité: (Mme ou Mlle) Berruyer de, Anne Francoise Foy
    - Tontine, constitution, emission 1759., 10 février 1761; MC/ET/VIII/1141
      Nom, qualité: (M.) Bonamy, Jean
    - Tontine, constitution, emission 1759., 10 février 1761; MC/ET/VIII/1141
      Nom, qualité: (Mme ou Mlle) Wyndham, Eleonore.
    - Tontine, constitution, emission 1759., 10 février 1761; MC/ET/VIII/1141
      Nom, qualité: (M.) Robin Duplessis, Jean Baptiste
    - Sous-bail, boutique, Paris (Paris) rue Neuve Guillemain., 11 février 1761; MC/ET/VIII/1141
      Nom, qualité: (M.) Charles, Claude.
      Profession: menuisier (maître), Paris.
      Nom, qualité: (M.) Legendre, Charles.
    - Nomination, cure, Saint-Germain-de-Modeon (Côte-d'Or)., 11 février 1761; MC/ET/VIII/1141
      Nom, qualité: (M.) D'Aplehon, Claude Marc Antoine.
      Profession: eveque, Dijon (Côte-d'Or).
      Nom, qualité: (M.) Robert, Hilaire.
      Profession: prêtre, Rogny de Bonnet, Diocese d'Autun
    - Succession, liquidation., 13 février 1761; MC/ET/VIII/1141
      Profession: papetier du roi (marchand), Paris
    - Tontine, constitution, emission 1759., 13 février 1761; MC/ET/VIII/1141
      Nom, qualité: (Mme ou Mlle) Mayonade de, Marie Therese.
    - Tontine, constitution, emission 1759., 13 février 1761; MC/ET/VIII/1141
    - Tontine, constitution, emission 1759., 13 février 1761; MC/ET/VIII/1141
      Nom, qualité: (M.) Cudville, Jean Francois.
      Profession: epicier, Paris
    - Tontine, constitution, emission 1759., 13 février 1761; MC/ET/VIII/1141
      Nom, qualité: (M.) Richet, Nicolas (bourgeois, Paris), Paris
    - Tontine, constitution, emission 1759., 13 février 1761; MC/ET/VIII/1141
      Nom, qualité: (M.) Delamanche, Eutrope Claude.
    - Vente, maison, Paris (Paris) rue Saint-Laurent., 15 février 1761; MC/ET/VIII/1141
      Nom, qualité: (M.) Robert, Jean Jacques Louis.
      Profession: fripier (marchand), Paris.
      Nom, qualité: (M.) Certeau, Jean Philibert.
      Profession: marechal (maître), Paris
    - Procuration acte., 16 février 1761; MC/ET/VIII/1141
      Nom, qualité: (M.) Bruhl de, Charles (comte).
      Nom, qualité: (M.) Boudet, Jean Baptiste.
      Profession: charge d'affaires, Paris.
      Relations: au service de l'intervenant 1
    - Inventaire après décès., 17 février 1761; MC/ET/VIII/1141
      Nom, qualité: (Mme ou Mlle) Courtois, Marie Jeanne.
      Nom, qualité: (M.) Delait, Jean Jacques.
      Profession: cordonnier (maître), Paris
    - Succession, renonciation., 19 février 1761; MC/ET/VIII/1141
      Nom, qualité: (Mme ou Mlle) Becdelievre de Cany de, Marie Angelique Claudine Henrie.
      Nom, qualité: (M.) Argouges de Ranes D', Charles Louis (marquis, Ranes), Ranes.
      Profession: marechal de camp
    - Succession, dépôt de pièces., 19 février 1761; MC/ET/VIII/1141
      Nom, qualité: (M.) Montesquiou D' Artaignan de, Paul (comte, Artaignan), Artaignan.
    - Succession, renonciation., 21 février 1761; MC/ET/VIII/1141
      Nom, qualité: (M.) Dauger, Pierre.
      Profession: facteur au bureau des coches d'Orléans, Paris
    - Procuration acte., 22 février 1761; MC/ET/VIII/1141
      Nom, qualité: (M.) Broniart, Pierre Philippe.
      Profession: religieux benedictin, Saint-Denis (Seine-Saint-Denis).
      Nom, qualité: (M.) Renard, Andre.
      Profession: prieur, Preaux (Calvados), Abbaye Saint-Pierre
    - Mariage., 23 février 1761; MC/ET/VIII/1141
      Nom, qualité: (M.) Cossart D' Espies de, Jean Baptiste Gabriel (comte, Espies), Espies.
      Profession: marechal de camp, Brassy (Somme).
      Nom, qualité: (M.) Cossart D' Espies de, Louis Vespasien (marquis, Espies), Espies.
      Nom, qualité: (Mme ou Mlle) Vion de, Justine Emilie.
      Profession: Gaillon (Eure).
      Nom, qualité: (M.) Vion de Gaillon de, Jean Philippe Francois (marquis, Gaillon), Gaillon.
      Profession: mestre de camp de cavalerie, Gaillon (Eure).
      Intervenant 5, 3:
    - Rente viagère, titre nouvel., 23 février 1761; MC/ET/VIII/1141
      Nom, qualité: (Mme ou Mlle) Roye de Larochefoucault de, Elisabeth Marthe.
      Nom, qualité: (M.) Bethune Charon de, Francois Joseph (duc, Ancenis), Ancenis.
      Profession: capitaine des gardes du corps, Paris.
      Nom, qualité: (M.) Deneux, Etienne
      titre nouvel
    - Mainlevée., 23 février 1761; MC/ET/VIII/1141
      Nom, qualité: (Mme ou Mlle) Gaillard, Therese Catherine.
      Nom, qualité: (M.) Grange de Surgeres de, Charles Francois (marquis, Puiguion), Puiguion.
      Profession: marechal de camp, menin du dauphin.
    - Bail, transport, maison, Paris (Paris) rue des Sts-Peres., 25 février 1761; MC/ET/VIII/1141
      Nom, qualité: (M.) Pinon, Etienne.
      Profession: limonadier (marchand), Paris.
      Nom, qualité: (M.) Lachaud, Louis.
      bail; transport de droits
    - Succession, quittance., 26 février 1761; MC/ET/VIII/1141
    - Procuration rente publique, dépôt., 27 février 1761; MC/ET/VIII/1141
      Profession: Verdun (Meuse).
      Profession: intéressé dans les affaires du roi, Paris
    - Rente, titre nouvel., 28 février 1761; MC/ET/VIII/1141
      Nom, qualité: (Mme ou Mlle) Chabannes de, Marie Anne Marguerite
    - Procuration rente publique., 2 mars 1761; MC/ET/VIII/1141
      Nom, qualité: (M.) Lerondel Dit Damase, Louis Aubin.
      Profession: religieux, Charenton (Val-de-Marne), Hopital de la Charite.
      Nom, qualité: (M.) Quentin, Francois (bourgeois, Paris), Paris
    - Procuration revenus., 3 mars 1761; MC/ET/VIII/1141
      Nom, qualité: (Mme ou Mlle) Fenin, Louise Angelique.
      Nom, qualité: (M.) Legris, Francois.
      Profession: loueur de carrosses, Paris.
      Nom, qualité: (M.) Hennard, Joseph (bourgeois, Paris), Paris
    - Succession, transport de droits., 3 mars 1761; MC/ET/VIII/1141
      Nom, qualité: (Mme ou Mlle) Merle, Pernette.
      Profession: Notre-Dame-de-Millieres (Savoie).
      Nom, qualité: (M.) Champrond, Francois
    - Obligation., 4 mars 1761; MC/ET/VIII/1141
      Nom, qualité: (M.) Becdelievre de Cany, Louis Pierre (comte, Cany), Cany.
      Profession: guidon de gendarmerie, Paris.
      Nom, qualité: (M.) Colleson, Rene.
      Profession: sellier (maître), Paris
    - Apprentissage, métier mercier., 4 mars 1761; MC/ET/VIII/1141
      Nom, qualité: (M.) Devique, Eustache Francois.
      Nom, qualité: (M.) Valentin, Denis.
      Profession: mercier (marchand), Paris
    - Succession, quittance., 4 mars 1761; MC/ET/VIII/1141
    - Procuration acte, dépôt., 5 mars 1761; MC/ET/VIII/1141
      Nom, qualité: (M.) Marin, Francois (bourgeois, Isle-Adam (l')), Isle-Adam (l') (Val-d'Oise).
      Profession: epicier (marchand), Isle-Adam (l') (Val-d'Oise).
      Nom, qualité: (M.) Sausset, Philippe Rene.
      Profession: procureur au Châtelet, Paris
    - Obligation., 5 mars 1761; MC/ET/VIII/1141
      Nom, qualité: (M.) Albert D' Ally D', Marie Joseph Louis.
      Profession: vidame d'amiens, cornette des chevaux-legers, Paris.
      Nom, qualité: (M.) Gimet, Francois.
      Profession: tailleur (maître), Paris
    - Bail, boutique, Paris (Paris) rue de Sevres., 6 mars 1761; MC/ET/VIII/1141
      Nom, qualité: (M.) Bourdin, Claude.
      Nom, qualité: (M.) Nadot, Denis Etienne.
      Profession: epicier (marchand), Paris
    - Obligation., 7 mars 1761; MC/ET/VIII/1141
      Nom, qualité: (M.) Estampes de Mauny D', Louis (marquis, Estampes), Estampes.
      Profession: colonel de grenadiers, Paris.
      Nom, qualité: (M.) Mallet de Graville, Robert Louis Charles (marquis, Graville), Graville.
      Profession: sous-lieutenant de chevaux-legers, Paris
    - Vente, terre, Margival (Aisne)., 7 mars 1761; MC/ET/VIII/1141
      Nom, qualité: (personne morale) Lemarie de Ferny (créanciers).
      Nom, qualité: (Mme ou Mlle) Lemarie de Ferny, Angelique Michelle (comtesse, Lemarie), Lemarie.
      Nom, qualité: (M.) Laforest D' Armaille, Rene Charles (comte, Gonord), Gonord.
      Nom, qualité: (M.) Beausse Des Glaizet de, Charles Jean.
      Profession: auditeur à la chambre des comptes, Paris
    - Obligation., 7 mars 1761; MC/ET/VIII/1141
      Nom, qualité: (M.) Pernot de Montoge, Antoine Simon.
      Profession: president à la chambre des comptes de bourgogne, Dijon (Côte-d'Or).
      Nom, qualité: (M.) Vassal, Charles Louis.
      Profession: huissier aux conseils du roi, Paris
    - Mainlevée., 9 mars 1761; MC/ET/VIII/1141
      Nom, qualité: (M.) Martin, Jean Baptiste.
      Profession: valet de chambre, Paris.
      Nom, qualité: (M.) Royer
    - Rente, constitution., 10 mars 1761; MC/ET/VIII/1141
      Nom, qualité: (M.) Channe de Vezanne de, Georges Philippe Leon.
      Profession: marechal de camp, aide major des chevaux-legers, Versailles (Yvelines).
      Nom, qualité: (M.) Coquagne, Jean.
      Profession: domestique, Versailles (Yvelines).
    - Tontine, constitution, emission 1759., 10 mars 1761; MC/ET/VIII/1141
      Nom, qualité: (M.) Martin, Pierre.
      Profession: marchand, Goderville (Seine-Maritime)
    - Succession, liquidation., 11 mars 1761; MC/ET/VIII/1141
      Nom, qualité: (M.) Quengo de Crenolle de, Guy Auguste (marquis, Crenolle), Crenolle.
      Profession: enseigne de gendarmerie, Minden (allemagne)
    - Rente, constitution., 11 mars 1761; MC/ET/VIII/1141
      Nom, qualité: (M.) Albert D' Ally de Chaulnes D', Michel Ferdinand (duc, Chaulnes), Chaulnes.
      Profession: lieutenant des chevaux-legers.
      Nom, qualité: (M.) Dupuis, Pierre.
      Profession: entrepreneur de batiment, Dampierre (Yvelines)
    - Bail, appartement, Paris (Paris) rue Saint-Benoit., 11 mars 1761; MC/ET/VIII/1141
      Nom, qualité: (M.) Salats, Raphael Jean Etienne.
      Profession: officier, Paris.
      Nom, qualité: (M.) Orleans D' (duc)
    - Succession, partage., 12 mars 1761; MC/ET/VIII/1141
      Nom, qualité: (Mme ou Mlle) Lestocart, Helene.
      Nom, qualité: (M.) Bonsamy, Christophe (bourgeois, Paris), Paris.
    - Procuration acte, dépôt., 14 mars 1761; MC/ET/VIII/1141
      Profession: contrôleur de la maison du roi de pologne (ancien), Saint-Dizier (Haute-Marne).
      Profession: commis aux finances, Paris
    - Procuration rente publique, dépôt., 14 mars 1761; MC/ET/VIII/1141
      Profession: Chauny (Aisne).
    - Rente viagère, constitution., 16 mars 1761; MC/ET/VIII/1141
      Nom, qualité: (M.) Matharel de Crouy, Marie Joseph.
      Nom, qualité: (M.) Danycan D' Audour, Marie Jean Baptiste.
      Profession: capitaine de dragons (ancien), Paris
    - Mainlevée., 17 mars 1761; MC/ET/VIII/1141
      Nom: Abbaye Saint-Pierre de Corbie.
      Profession: Corbie (Somme).
      Nom, qualité: (M.) Villeroy.
      Profession: cellerier, Saint-Ouen (Somme), Abbaye
    - Procuration revenus., 17 mars 1761; MC/ET/VIII/1141
      Profession: marechal de camp, Paris.
      Nom, qualité: (Mme ou Mlle) Vion de Gaillon de, Justine Emilie.
    - Rente, constitution., 18 mars 1761; MC/ET/VIII/1141
      Nom, qualité: (M.) Rohan Chabot de, Charles Annibal (comte, Jarnac), Jarnac.
      Nom, qualité: (Mme ou Mlle) Rohan Chabot de, Henriette Charlotte.
      Nom, qualité: (M.) Musnier, Rene.
      Profession: sellier carrossier (maître), Paris
    - Succession, dépôt d'espèces., 19 mars 1761; MC/ET/VIII/1141
      Nom, qualité: (Mme ou Mlle) Lhoste de Beaulieu, Marie Marguerite.
      Nom, qualité: (M.) Picard de Maulny, Augustin Antoine.
      Profession: maitre à la cour des comptes, Paris
    - Mainlevée., 19 mars 1761; MC/ET/VIII/1141
      Nom, qualité: (Mme ou Mlle) Duchapt, Marie Madeleine.
      Nom, qualité: (M.) Loysant, Martin Arnoul (bourgeois, Paris), Paris.
      Profession: marchand, Paris.
    - Union de créanciers, abandonnement., 21 mars 1761; MC/ET/VIII/1141
      Nom, qualité: (Mme ou Mlle) Cornu, Jeanne Charlotte.
      Nom, qualité: (M.) Gallier, Jean (bourgeois, Paris), Paris.
      Profession: boucher (ancien marchand), Paris
    - Procuration revenus., 25 mars 1761; MC/ET/VIII/1141
      Nom, qualité: (M.) Montesquiou D' Artaignan de, Louis.
      Profession: sous-lieutenant des gardes francaises, Paris.
      Nom, qualité: (M.) Richard, Jean Jacques.
    - Quittance., 26 mars 1761; MC/ET/VIII/1141
      Nom, qualité: (M.) Bouillard, Pierre Martin.
      Profession: sellier (maître), Paris.
      Nom, qualité: (M.) Loisey de Rosay de, Antoine.
      Profession: capitaine de la fauconnerie, Paris
    - Cautionnement., 26 mars 1761; MC/ET/VIII/1141
      Nom, qualité: (M.) Tiremois de, Louis Francois.
      Profession: Versailles (Yvelines).
      Nom, qualité: (M.) Somsoye, Etienne (bourgeois, Paris), Paris.
      Profession: régisseur des droits sur les cuirs, Paris
    - Procuration rente publique, dépôt., 28 mars 1761; MC/ET/VIII/1141
      Profession: curé, Cideville (Seine-Maritime).
      Nom, qualité: (M.) Grimouin, Louis.
      Profession: toilier (marchand), Rouen (Seine-Maritime).
      Nom, qualité: (M.) Brunet, Pierre Louis Mathias.
      Profession: marchand, Rouen (Seine-Maritime).
      Nom, qualité: (M.) Jeanot, Charles Toussaint (bourgeois, Paris), Paris
    - Procuration rente publique, dépôt., 28 mars 1761; MC/ET/VIII/1141
      Nom, qualité: (M.) Cornier, Jean Pierre.
      Nom, qualité: (M.) Gambu, Charles Louis.
      Nom, qualité: (M.) Maille, Robert Louis Michel.
    - Procuration rente publique, dépôt., 28 mars 1761; MC/ET/VIII/1141
      Nom, qualité: (M.) Lefebvre, Charles Antoine.
      Profession: officier des bourgeois, Rouen (Seine-Maritime).
      Nom, qualité: (M.) Margueril de Livet, Charles Francois.
      Profession: vergetier, Rouen (Seine-Maritime).
      Nom, qualité: (M.) Hebert, Andre.
      Profession: tourneur (maître), Rouen (Seine-Maritime).
    - Procuration rente publique, dépôt., 28 mars 1761; MC/ET/VIII/1141
      Nom, qualité: (Mme ou Mlle) Lheure, Catherine.
      Profession: Rouen (Seine-Maritime).
      Profession: huissier au bailliage, Rouen (Seine-Maritime).
    - Procuration rente publique, dépôt., 28 mars 1761; MC/ET/VIII/1141
      Nom, qualité: (M.) Boullet, Charles Nicolas.
      Profession: chirurgien dentiste (maître), Rouen (Seine-Maritime).
      Nom, qualité: (Mme ou Mlle) Letestu, Anne Francoise.
      Nom, qualité: (M.) Leflament, Martin Vincent (bourgeois, Rouen), Rouen.
    - Procuration rente publique, dépôt., 28 mars 1761; MC/ET/VIII/1141
      Nom, qualité: (M.) Avenel, Jacques (bourgeois, Rouen), Rouen.
      Nom, qualité: (M.) Bonamy, Jean.
      Profession: chirurgien jure, Rouen (Seine-Maritime).
      Nom, qualité: (M.) Duvivier, David Guillaume Antoine Francoi.
    - Procuration rente publique, dépôt., 28 mars 1761; MC/ET/VIII/1141
      Nom, qualité: (M.) Lecoq, Philippe Laurent.
      Profession: chandelier, Rouen (Seine-Maritime).
      Nom, qualité: (M.) Plouet, Michel.
      Profession: passementier, Rouen (Seine-Maritime).
      Nom, qualité: (Mme ou Mlle) Dandasne, Marie Therese.
    - Procuration rente publique, dépôt., 28 mars 1761; MC/ET/VIII/1141
      Nom, qualité: (M.) Heutte, Leger Gabriel.
      Nom, qualité: (Mme ou Mlle) Blanchard, Catherine Suzanne.
      Profession: maitre à la cour des comptes de normandie, Rouen (Seine-Maritime).
      Nom, qualité: (M.) Vincent, Pierre Nicolas.
      Intervenant 5, en deuxième partie:
    - Vente, usufruit de maison, Tonnerre (Yonne)., 28 mars 1761; MC/ET/VIII/1141
      Nom, qualité: (M.) Lasche Des Berthiers, Louis.
      Profession: contrôleur de la ferme du tabac, Paris.
      Nom, qualité: (M.) Dio de Montperroux de, Claude Gustave Leonor.
      Profession: capitaine de dragons (ancien), Tonnerre (Yonne)
    - Compte., 28 mars 1761; MC/ET/VIII/1141
      Profession: lieutenant des chevaux-legers, Paris.
      Nom, qualité: (M.) Voyot de, Jean Baptiste.
      Profession: receveur des tailles d'election, Crepy-en-Valois (Oise)
    - Mariage., 29 mars 1761; MC/ET/VIII/1141
      Nom, qualité: (M.) Plumeaux, Henri Laurent.
      Profession: tailleur d'habits (maître), Paris.
      Nom, qualité: (M.) Plumeaux, Jean.
      Nom, qualité: (Mme ou Mlle) Niesing, Anne Catherine.
      État civil: hollandaise.
      Nom, qualité: (M.) Niesing, Henri.
      Profession: marchand de tabac, Amsterdam (hollande)
    - Rente, constitution., 30 mars 1761; MC/ET/VIII/1141
      Nom: Hopital de La Charite de Charenton.
      Profession: Charenton (Val-de-Marne).
      Nom: Hopital de La Charite de Clermont-Ferrand.
      Profession: Clermont-Ferrand (Puy-de-Dôme)
    - Rente, quittance de rachat., 31 mars 1761; MC/ET/VIII/1141
      Nom, qualité: (M.) Vincent, Bernard (bourgeois, Paris), Paris.
      Nom, qualité: (M.) Vallee, Jacques Olivier.
      Profession: maitre à la chambre des comptes, Paris
    - Succession, compte., 31 mars 1761; MC/ET/VIII/1141
      Nom, qualité: (M.) Bailleul de, Nicolas Louis.
    - Procuration rente publique, dépôt., 31 mars 1761; MC/ET/VIII/1141
      Nom, qualité: (M.) Desavary, Pierre Joseph.
      Profession: négociant, Lille (Nord).
  - Minutes. 1761, avril, avril 1761; MC/ET/VIII/1142
    - Rente, constitution., 1er avril 1761; MC/ET/VIII/1142
      Profession: maitre à la chambre des comptes, Paris.
      Nom, qualité: (M.) Lebouteux, Pierre Joseph (bourgeois, Paris), Paris
    - Rente viagère, constitution., 1er avril 1761; MC/ET/VIII/1142
      Nom, qualité: (Mme ou Mlle) Cleret, Marie Catherine.
    - Rente, constitution., 1er avril 1761; MC/ET/VIII/1142
      Nom, qualité: (M.) Becdelievre de Cany de, Anne Louis Roger.
      Profession: guidon des gendarmes, Cany (Seine-Maritime).
    - Rente, constitution., 1er avril 1761; MC/ET/VIII/1142
      Nom, qualité: (M.) Creuze de, Claude (bourgeois, Paris), Paris
    - Rente, constitution., 1er avril 1761; MC/ET/VIII/1142
      Nom, qualité: (M.) Lecanut, Jean.
    - Rente viagère, constitution., 2 avril 1761; MC/ET/VIII/1142
      Nom, qualité: (Mme ou Mlle) Peauger, Antoinette.
    - Procuration rente publique, dépôt., 2 avril 1761; MC/ET/VIII/1142
      Nom, qualité: (Mme ou Mlle) Borrel de Laubespy de Lagrange de, Jeanne Charlotte.
      Profession: Soissons (Aisne), Abbaye Notre-Dame.
      Nom, qualité: (M.) Desclers, Pierre (bourgeois, Paris), Paris
    - Tontine, constitution, emission 1759., 3 avril 1761; MC/ET/VIII/1142
      Nom, qualité: (Mme ou Mlle) Mogey, Anne Therese.
      Nom, qualité: (M.) Grossin Maraye, Jean.
    - Tontine, constitution, emission 1759., 3 avril 1761; MC/ET/VIII/1142
      Nom, qualité: (M.) Baren, Amable (bourgeois, Paris), Paris
    - Tontine, constitution, emission 1759., 3 avril 1761; MC/ET/VIII/1142
      Nom, qualité: (M.) Mangnard, Jean
    - Tontine, constitution, emission 1759., 3 avril 1761; MC/ET/VIII/1142
      Nom, qualité: (Mme ou Mlle) Loraine Dutheil de, Francoise Henriette Louise.
    - Tontine, constitution, emission 1759., 3 avril 1761; MC/ET/VIII/1142
    - Tontine, constitution, emission 1759., 3 avril 1761; MC/ET/VIII/1142
      Nom, qualité: (M.) Fournier, Guillaume.
      Profession: tapissier (marchand), Paris
    - Tontine, constitution, emission 1759., 3 avril 1761; MC/ET/VIII/1142
      Nom, qualité: (M.) Fessard, Jean Baptiste
    - Tontine, constitution, emission 1759., 3 avril 1761; MC/ET/VIII/1142
      Nom, qualité: (M.) Decreuse, Claude (bourgeois, Paris), Paris
    - Tontine, constitution, emission 1759., 3 avril 1761; MC/ET/VIII/1142
      Nom, qualité: (M.) Pierre, Jean (bourgeois, Paris), Paris
    - Tontine, constitution, emission 1759., 3 avril 1761; MC/ET/VIII/1142
      Nom, qualité: (M.) Luen, Jean.
      Profession: vicaire, Rouen (Seine-Maritime), Eglise Saint-Gervais
    - Tontine, constitution, emission 1759., 3 avril 1761; MC/ET/VIII/1142
    - Tontine, constitution, emission 1759., 3 avril 1761; MC/ET/VIII/1142
      Nom, qualité: (Mme ou Mlle) Bordet, Pierrette.
    - Tontine, constitution, emission 1759., 3 avril 1761; MC/ET/VIII/1142
      Nom, qualité: (M.) Deshayes, Louis
    - Tontine, constitution, emission 1759., 3 avril 1761; MC/ET/VIII/1142
      Nom, qualité: (M.) Lenormand, Pierre Nicolas (bourgeois, Paris), Paris
    - Tontine, constitution, emission 1759., 3 avril 1761; MC/ET/VIII/1142
      Nom, qualité: (M.) Python, Francois (bourgeois, Paris), Paris
    - Tontine, constitution, emission 1759., 3 avril 1761; MC/ET/VIII/1142
      Nom, qualité: (Mme ou Mlle) Rolland, Barbe.
      Nom, qualité: (M.) Gillet, Perpette.
      Profession: marchand de vin, Paris
    - Tontine, constitution, emission 1759., 3 avril 1761; MC/ET/VIII/1142
      Nom, qualité: (M.) Behtfy de La Frenaye, Edouard.
    - Tontine, constitution, emission 1759., 3 avril 1761; MC/ET/VIII/1142
      Nom, qualité: (Mme ou Mlle) Delsine, Catherine
    - Tontine, constitution, emission 1759., 3 avril 1761; MC/ET/VIII/1142
      Nom, qualité: (M.) Barois, Nicolas.
      Profession: confiseur
    - Tontine, constitution, emission 1759., 3 avril 1761; MC/ET/VIII/1142
      Nom, qualité: (Mme ou Mlle) Dedolle, Marguerite.
    - Tontine, constitution, emission 1759., 3 avril 1761; MC/ET/VIII/1142
      Nom, qualité: (M.) Belon, Benoit.
      Profession: perruquier
    - Tontine, constitution, emission 1759., 3 avril 1761; MC/ET/VIII/1142
      Nom, qualité: (Mme ou Mlle) Poincelot, Lucie.
    - Tontine, constitution, emission 1759., 3 avril 1761; MC/ET/VIII/1142
      Nom, qualité: (M.) Bayeul, Jacques Nicolas
    - Tontine, constitution, emission 1759., 3 avril 1761; MC/ET/VIII/1142
      Nom, qualité: (M.) Jeaucourt, Michel
    - Tontine, constitution, emission 1759., 3 avril 1761; MC/ET/VIII/1142
      Nom, qualité: (M.) Benet, Jacques
    - Tontine, constitution, emission 1759., 3 avril 1761; MC/ET/VIII/1142
      Nom, qualité: (Mme ou Mlle) Martin, Antoinette Henriette.
      Nom, qualité: (M.) Grandvoisnet de Verrieres, Jules Claude.
    - Tontine, constitution, emission 1759., 3 avril 1761; MC/ET/VIII/1142
      Nom, qualité: (M.) Dubreil de Never, Malo Joseph
    - Tontine, constitution, emission 1759., 3 avril 1761; MC/ET/VIII/1142
      Nom, qualité: (Mme ou Mlle) Prevost, Marie Jeanne.
      Profession: Noyon (Oise)
    - Tontine, constitution, emission 1759., 3 avril 1761; MC/ET/VIII/1142
    - Tontine, constitution, emission 1759., 3 avril 1761; MC/ET/VIII/1142
      Nom, qualité: (M.) Labouisse de Rochefort de, Jacques
    - Tontine, constitution, emission 1759., 3 avril 1761; MC/ET/VIII/1142
      Nom, qualité: (M.) Rousee, Ambroise (bourgeois, Paris), Paris
    - Tontine, constitution, emission 1759., 3 avril 1761; MC/ET/VIII/1142
    - Tontine, constitution, emission 1759., 3 avril 1761; MC/ET/VIII/1142
      Nom, qualité: (Mme ou Mlle) Salzella, Jeanne.
      Nom, qualité: (M.) Gimat de Bonneval, Jean Baptiste.
      Profession: pensionnaire du roi, Paris